臺灣臺南地方法院民事裁定　　　　　100年度司財管字第127號
聲　請　人　臺南市大內區農會
法定代理人　楊文章
代　理　人　吳建德
上列聲請人聲請對被繼承人楊清淵選任遺產管理人事件，本院裁
定如下：
   主  文
選任余景登律師為被繼承人楊清淵(男，民國○○○年○月○○
日生，身份證統一編號：Ｚ000000000號，民國九十八
年十月十日死亡)之遺產管理人。
聲請程序費用新臺幣壹仟元由被繼承人楊清淵之遺產負擔。
    理  由
一、按繼承開始時，繼承人之有無不明者，由親屬會議於一個月
    內選定遺產管理人，並將繼承開始及選定遺產管理人之事由
    ，向法院報明；無親屬會議或親屬會議未於前條所定期限內
    選定遺產管理人者，利害關係人或檢察官，得聲請法院選任
    遺產管理人，並由法院依前項規定為公示催告；公示催告期
    限屆滿，無繼承人承認繼承時，其遺產於清償債權，並交付
    遺贈物後，如有剩餘，歸屬國庫，民法第1177條、第1178條
    第2項、第1185條分別定有明文。
二、本件聲請狀意旨略以：被繼承人楊清淵（男，民國○○年○月○
    ○日生，身分證統一編號：Ｚ000000000號，生前最後住所：
    臺南市大內區石城里13鄰石子瀨122號）為聲請人之債務人
    ，惟被繼承人楊清淵於98年10月10日死亡，其法定繼承人均
    拋棄繼承，而其親屬會議未於一個月內選定遺產管理人，致
    使聲請人之債權無法行使，故檢具相關資料，向法院聲請為
    被繼承人楊清淵選任遺產管理人等語。
三、經查，聲請人主張之事實，業據其提出本院債權憑證、本院
    100年6月26日南院龍家厚99年度司繼字第78號、繼承系統表
    （以上皆為影本）各1份為證，堪信為真實；復查被繼承人
    楊清淵之繼承人均已拋棄繼承權，業據本院調閱98年度司繼
    字第808號、99年度司繼字第78號拋棄繼承卷宗核閱無誤，
    又未準用民法第1177條規定選定遺產管理人，而聲請人為被
    繼承人之債權人，故聲請人以利害關係人聲請選定被繼承人
    之遺產管理人，核與上開規定並無不合，應予准許。
四、再查，本件被繼承人楊清淵之繼承人均已拋棄繼承權，足見
    渠等對被繼承人遺產之處置已漠不關心，經本院函詢其繼承
    人楊朝矓、楊淑婷、楊宗航、周楊春枝、楊春葉，請其等於
    文到五日內以書面陳明是否願意擔任被繼承人楊清淵之遺產
    管理人，逾期未表示，視為無意願，上開繼承人均逾期未陳
    明其意願，視為無意願擔任，有送達證書附卷可憑。另關於
    選任余景登律師為被繼承人楊清淵之遺產管理人部份，本院
    以100年11月12日南院勤家慶100年度司財管字第127號函詢
    余景登律師擔任本件遺產管理人之意願，余景登律師於100
    年11月18日回覆本院願意擔任被繼承人楊清淵之遺產管理人
    ，有陳報狀1件在卷足徵。經本院審酌認余景登律師具有法
    律專業知識及能力，且與被繼承人楊清淵所遺遺產間無利害
    關係，若由其擔任本事件之遺產管理人，定能秉持其專業倫
    理擔當此具公益性質之職務，並順利達成管理保存及清算遺
    產之任務。執此，本院認為由余景登律師擔任被繼承人楊清
    淵之遺產管理人，應屬妥適，爰裁定如主文。
五、依非訟事件法第157條，裁定如主文。
中    華    民    國   100    年    12    月    20    日
                  家事法庭    司法事務官  蔡明賢
以上正本係照原本作成。
如對本裁定抗告，須於裁定送達後10日內向本院提出抗告狀，並
繳納抗告費新台幣1千元。
中    華    民    國   100    年    12    月    20    日
                              書記官  葉芳如